---
title: "Dashboard Covid-19 Kota Bandung (Update 18 Mei 2020)"
output: 
  flexdashboard::flex_dashboard:
    orientation: rows
    vertical_layout: fill
    social: menu
    selfcontained : false
runtime: shiny
---

```{r setup, include=FALSE}
#------------------ Packages ------------------
library(flexdashboard)
library(openxlsx)
library(leaflet)
library(shiny)
library(rgdal)
library(sp)
library(DT)
library(rpostgis)
library(htmltools)
library(rmarkdown)
library(knitr)
library(plotly)
library(leaflet.minicharts)
library(mapview)
#------------------ Warna ------------------
confirmed_color <- "purple"
active_color <- "#1f77b4"
recovered_color <- "forestgreen"
death_color <- "red"
#------------------ Data ------------------
bandung<- readOGR("D:/Kerjaan/Covid19/@" ,"kasus bandung")
batas <- readOGR("D:/Kerjaan/LNA", "Kota Bandung")
tabel <- read.xlsx("D:/covid-19.xlsx", sheet = "Prov")
topkec <- read.xlsx("D:/covid-19.xlsx", sheet = "Prov")
daily <- read.xlsx("D:/covid-19.xlsx", sheet = "Daily")
chart <- read.xlsx("D:/covid-19.xlsx", sheet = "Chart")
rujukan <- read.xlsx("D:/covid-19.xlsx", sheet = "Rujukan")
bubble <- read.xlsx("D:/covid-19.xlsx", sheet = "Bubble")
bubble$Tanggal <- as.Date(bubble$Tanggal, origin = "1899-12-30")
#------------------ Data ------------------
daily$Tanggal <- as.Date(daily$Tanggal, origin = "1899-12-30")
topkec$Kecamatan <- factor(topkec$Kecamatan, levels = unique(topkec$Kecamatan)[order(topkec$Total.Kasus, decreasing = TRUE)])
jumlahpositif <- 288
jumlahsembuh <- 74
jumlahmeninggal <- 36
jumlahtotal <- jumlahmeninggal+jumlahsembuh+jumlahpositif

#------------------ Data Peta ------------------
bins <- c(0, 15, 30, 40, Inf)
pal <- colorBin("Blues", domain = batas$Total, bins = bins)
label1 <- sprintf(
  "<center><strong>%s<strong>%s</center>","Status : ",
  bandung$Status
) %>% lapply(htmltools::HTML)
label2 <- sprintf(
  "<strong>%s<strong>%s<br/><strong>%s<strong>%s<br/><strong>%s<strong>%s<br/><strong>%s<strong>%s<br/><strong>%s<strong>%s","Kecamatan ",
  batas$WADMKC, "Positif    : ", batas$Positif, "Sembuh : ", batas$Sembuh,"Meninggal : ", batas$Meninggal,
  "Total Kasus   : ", batas$Total
) %>% lapply(htmltools::HTML)
label3 <- sprintf(
  "<center><strong>%s<strong>%s</center>","Kecamatan ",
  batas$WADMKC
) %>% lapply(htmltools::HTML)
label4 <- sprintf(
  "<center><strong>%s<strong>%s</center>", "",
  rujukan$RS
) %>% lapply(htmltools::HTML)
actpal <- colorFactor(c("red","#1f77b4","forestgreen"), bandung$Status)

#------------------ Ikon ------------------
ikonrs <- makeIcon(iconUrl = "https://www.freeiconspng.com/uploads/orange-hospital-clinic-icon-19.png",
                   iconWidth = 30, iconHeight = 30)
```


Home {data-icon="fas fa-home"}
=======================================================================
Row
-----------------------------------------------------------------------
### Total Kasus {data-heigth=50}
```{r}

valueBox(jumlahtotal, icon = "fas fa-user-md", color = "purple")
```

### Positif {data-heigth=50}
```{r}
valueBox(jumlahpositif, icon = "fa-plus", color = "#1f77b4")
```

### Sembuh {data-heigth=50}
```{r}
valueBox(jumlahsembuh, icon = "fa-medkit", color = "forestgreen")
```

### Meninggal {data-heigth=50}
```{r}
valueBox(jumlahmeninggal, 
         icon = "fa-ambulance", color = "red")
```

### Layanan Kedaruratan {data-heigth=50}
```{r}
layanan <- "119 atau 112"
valueBox(layanan, 
         icon = "fa-phone", color = "blue")

```

### Persentase Kesembuhan {data-heigth=50}
```{r}
rate11 <- (jumlahsembuh/jumlahtotal)*100
rate1 <- round(rate11, digits = 2)
gauge(rate1, min = 0, max = 100, symbol = '%',  gaugeSectors(
  success = c(11, 100), warning = c(6, 10), danger = c(0, 5)
))
```

### Persentase Kematian {data-heigth=50}
```{r}
rate22 <- (jumlahmeninggal/jumlahtotal)*100
rate2 <- round(rate22, digits = 2)
gauge(rate2, min = 0, max = 100, symbol = '%', gaugeSectors(
  success = c(0, 5), warning = c(6, 10 ), danger = c(11, 100)
))
```

Row
-----------------------------------------------------------------------
### Kecamatan Dengan Total Kasus Terbanyak
```{r}
plot_ly(data = topkec , x = ~Kecamatan, y = ~Positif, 
                # text =  ~ Positif, 
                # textposition = 'auto',
                type = "bar", 
                name = "Positif",
                mode = "none",
                marker = list(color = active_color)) %>%
add_trace(y = ~Sembuh, 
                # text =  ~ Sembuh, 
                # textposition = 'auto',
                name = "Sembuh",
                marker = list(color = recovered_color)) %>%
add_trace(y = ~Meninggal, 
                # text =  ~ Meninggal, 
                # textposition = 'auto', 
                name = "Meninggal",
                marker = list(color = death_color)) %>%
layout(title = "", barmode = 'stack',
                 yaxis = list(title = "Total Kasus", range = c(0,60)),
                 legend = list(x = 0.9, y = 0.9, orientation ="h", xanchor ="center"),
                 hovermode = "compare")
```

Row
-----------------------------------------------------------------------
### Akumulasi Kasus Harian
```{r}
plot_ly(data = daily,
                x = ~Tanggal,
                y = ~Positif, 
                name = 'Positif', 
                fillcolor = active_color,
                type = 'scatter',
                mode = 'none', 
                stackgroup = 'one') %>%
add_trace(y = ~Sembuh,
                    name = "Sembuh",
                    fillcolor = recovered_color) %>%
add_trace(y = ~Meninggal,
                    name = "Meninggal",
                    fillcolor = death_color) %>%
layout(title = "",
                 yaxis = list(title = "Akumulasi Kasus", range = c(0,500)),
                 legend = list(x = 0.1, y = 0.9),
                 hovermode = "compare")
```

Peta {data-icon="fa-map"}
=======================================================================
**Peta**
```{r}
leaflet(data = bandung) %>%
  addProviderTiles("CartoDB.Positron") %>%
  addPolygons(data = batas, fillColor = "blue", weight = 2 , color = "black", dashArray = 3,
              highlightOptions = highlightOptions(weight = 10, color = "red", fillColor = "yellow"),
              label = label3,
              labelOptions = labelOptions(
                style = list("font-weight" = "normal", padding = "3px 8px"),
                textsize = "15px"), group = "Peta Persebaran Covid-19") %>%
  addCircleMarkers(data = bandung, label = label1,
                   color = ~actpal(Status),clusterOptions = markerClusterOptions(),
                   labelOptions = labelOptions(color = "red"), group = "Peta Persebaran Covid-19")%>%
  addMarkers(
      lng = rujukan$Long, lat = rujukan$Lat, icon = ikonrs,
      popup = label4, group = "Rumah Sakit Rujukan",
      labelOptions = labelOptions(noHide = T, direction = "right",
                                  style = list("font-weight" = "normal", padding = "3px 8px"),
                                  textsize = "15px")) %>%
  addPolygons(data = batas, fillColor = ~pal(Total), highlightOptions = highlightOptions(weight = 10, color = "red", fillColor = "yellow"),
  weight = 2,
  opacity = 1,
  color = "black",
  dashArray = "3",
  fillOpacity = 0.7,
              label = label2,
              labelOptions = labelOptions(
                style = list("font-weight" = "normal", padding = "3px 8px"),
                textsize = "15px"), group = "Peta Choropleth Covid-19") %>%
  addLegend(position = "bottomright", pal = actpal, values = ~Status, title = "Keterangan", opacity = 0.6, group = "Peta Persebaran Covid-19" ) %>%
  addLegend(position = "bottomright", pal = pal, values = ~batas$Total, title = "Keterangan", opacity = 0.6, group = "Peta Choropleth Covid-19") %>%
  addLayersControl(
   overlayGroups = c("Peta Persebaran Covid-19", "Peta Choropleth Covid-19", "Rumah Sakit Rujukan"),options = layersControlOptions(collapsed = FALSE)) %>%
  hideGroup("Peta Choropleth Covid-19")%>%
  addMiniMap(
    tiles = providers$CartoDB.Positron,
    toggleDisplay = TRUE, position = "bottomleft")%>%
  addEasyButton(easyButton(
    icon="fa-globe", title="Zoom Kota Bandung",
    onClick=JS("function(btn, map){ map.setZoom(12); }")))
```


Grafik {data-icon="fas fa-chart-line"}
=======================================================================
Column
-----------------------------------------------------------------------
### Grafik Kasus Positif
```{r}
plot_ly(data = daily) %>%
  add_trace(
    x = ~Tanggal,
    # y = ~Positif,
    y = ~Positif,
    type = "scatter",
    mode = "lines+markers",
    # name = "Total Kasus",
    name = "Total Kasus",
    line = list(color = active_color),
    marker = list(color = active_color)
  ) %>%
  add_annotations(
    x = as.Date("2020-04-22"),
    y = 182,
    text = "PSBB Bandung Raya",
    xref = "x",
    yref = "y",
    arrowhead = 5,
    arrowhead = 3,
    arrowsize = 1,
    showarrow = TRUE,
    ax = -10,
    ay = -30
  ) %>%
  add_annotations(
    x = as.Date("2020-03-17"),
    y = 1,
    text = "Kasus Positif Pertama",
    xref = "x",
    yref = "y",
    arrowhead = 5,
    arrowhead = 3,
    arrowsize = 1,
    showarrow = TRUE,
    ax = -10,
    ay = -50
  ) %>%
  layout(
    title = "",
    yaxis = list(title = "Kasus Positif", range = c(0,300)),
    xaxis = list(title = "Tanggal"),
    legend = list(x = 0.1, y = 0.9),
    hovermode = "compare")
```

Column
-----------------------------------------------------------------------
### Grafik Kasus Sembuh
```{r}
plot_ly(data = daily) %>%
  add_trace(
    x = ~Tanggal,
    # y = ~Sembuh,
    y = ~Sembuh,
    type = "scatter",
    mode = "lines+markers",
    # name = "Sembuh",
    name = "Sembuh",
    line = list(color = confirmed_color),
    marker = list(color = confirmed_color)
  ) %>%
  add_annotations(
    x = as.Date("2020-04-22"),
    y = 62,
    text = "PSBB Bandung Raya",
    xref = "x",
    yref = "y",
    arrowhead = 5,
    arrowhead = 3,
    arrowsize = 1,
    showarrow = TRUE,
    ax = -10,
    ay = -30
  ) %>%
  add_annotations(
    x = as.Date("2020-03-17"),
    y = 1,
    text = "Kasus Sembuh Pertama",
    xref = "x",
    yref = "y",
    arrowhead = 5,
    arrowhead = 3,
    arrowsize = 1,
    showarrow = TRUE,
    ax = -10,
    ay = -50
  ) %>%
  layout(
    title = "",
    yaxis = list(title = "Kasus Sembuh", range = c(0,80)), 
    xaxis = list(title = "Tanggal"),
    legend = list(x = 0.1, y = 0.9),
    hovermode = "compare")
```

Column
-----------------------------------------------------------------------
### Grafik Kasus Meninggal
```{r}
plot_ly(data = daily) %>%
  add_trace(
    x = ~Tanggal,
    # y = ~Meninggal,
    y = ~Meninggal,
    type = "scatter",
    mode = "lines+markers",
    # name = "Meninggal",
    name = "Meninggal",
    line = list(color = active_color),
    marker = list(color = active_color)
  ) %>%
  add_annotations(
    x = as.Date("2020-04-22"),
    y = 32,
    text = "PSBB Bandung Raya",
    xref = "x",
    yref = "y",
    arrowhead = 5,
    arrowhead = 3,
    arrowsize = 1,
    showarrow = TRUE,
    ax = -10,
    ay = -30
  ) %>%
  add_annotations(
    x = as.Date("2020-03-23"),
    y = 1,
    text = "Kasus Meninggal Pertama",
    xref = "x",
    yref = "y",
    arrowhead = 5,
    arrowhead = 3,
    arrowsize = 1,
    showarrow = TRUE,
    ax = -10,
    ay = -50
  ) %>%
  layout(
    title = "",
    yaxis = list(title = "Kasus Meninggal", range = c(0,50)),
    xaxis = list(title = "Tanggal"),
    legend = list(x = 0.1, y = 0.9),
    hovermode = "compare")
```


Data {data-icon="fas fa-table"}
=======================================================================
Column
-----------------------------------------------------------------------
### Data Harian Covid-19 Kota Bandung
```{r}
datatable(daily, options = list(
  bPaginate = FALSE
))
```

Tentang {data-icon="fas fa-id-card"}
=======================================================================
**Dashboard Covid-19 Kota Bandung**

Update Terakhir `r format(max(daily$Tanggal), '%d %B')`

Dashboard ini dibuat menggunakan R dengan Framework Rmarkdown, Flexdashboard (R Package), RLeaflet (R Package), dan Plotly (R Package). Mohon Maaf Jika ada Kesalahan dalam input data maupun lainnya.

**Sumber Data**

[Puscov Bandung (Pusat Informasi Covid-19 Kota Bandung)](https://covid19.bandung.go.id/)

**Terima Kasih**

*[Phil Batey](https://github.com/pbatey)

*[Rami Krispin](https://github.com/RamiKrispin)

*[Antoine Soetewey](https://github.com/AntoineSoetewey)

**Kontak**

*[Github](https://github.com/johanhadi)

*[Twitter](https://twitter.com/johanhadiii)